<?xml version='1.0' encoding='utf-8'?>
<verb default="muinigh" disambig="">
  <verbalNoun default="muiniú" />
  <verbalAdjective default="muinithe" />
  <tenseForm default="muinigh" tense="Past" dependency="Indep" person="Base" />
  <tenseForm default="muiníomar" tense="Past" dependency="Indep" person="Pl1" />
  <tenseForm default="muiníodar" tense="Past" dependency="Indep" person="Pl3" />
  <tenseForm default="muiníodh" tense="Past" dependency="Indep" person="Auto" />
  <tenseForm default="muinigh" tense="Past" dependency="Dep" person="Base" />
  <tenseForm default="muiníomar" tense="Past" dependency="Dep" person="Pl1" />
  <tenseForm default="muiníodar" tense="Past" dependency="Dep" person="Pl3" />
  <tenseForm default="muiníodh" tense="Past" dependency="Dep" person="Auto" />
  <tenseForm default="muiníodh" tense="PastCont" dependency="Indep" person="Base" />
  <tenseForm default="muinínn" tense="PastCont" dependency="Indep" person="Sg1" />
  <tenseForm default="muiníteá" tense="PastCont" dependency="Indep" person="Sg2" />
  <tenseForm default="muinímis" tense="PastCont" dependency="Indep" person="Pl1" />
  <tenseForm default="muinídís" tense="PastCont" dependency="Indep" person="Pl3" />
  <tenseForm default="muinítí" tense="PastCont" dependency="Indep" person="Auto" />
  <tenseForm default="muiníodh" tense="PastCont" dependency="Dep" person="Base" />
  <tenseForm default="muinínn" tense="PastCont" dependency="Dep" person="Sg1" />
  <tenseForm default="muiníteá" tense="PastCont" dependency="Dep" person="Sg2" />
  <tenseForm default="muinímis" tense="PastCont" dependency="Dep" person="Pl1" />
  <tenseForm default="muinídís" tense="PastCont" dependency="Dep" person="Pl3" />
  <tenseForm default="muinítí" tense="PastCont" dependency="Dep" person="Auto" />
  <tenseForm default="muiníonn" tense="PresCont" dependency="Indep" person="Base" />
  <tenseForm default="muiním" tense="PresCont" dependency="Indep" person="Sg1" />
  <tenseForm default="muinímid" tense="PresCont" dependency="Indep" person="Pl1" />
  <tenseForm default="muinítear" tense="PresCont" dependency="Indep" person="Auto" />
  <tenseForm default="muiníonn" tense="PresCont" dependency="Dep" person="Base" />
  <tenseForm default="muiním" tense="PresCont" dependency="Dep" person="Sg1" />
  <tenseForm default="muinímid" tense="PresCont" dependency="Dep" person="Pl1" />
  <tenseForm default="muinítear" tense="PresCont" dependency="Dep" person="Auto" />
  <tenseForm default="muineoidh" tense="Fut" dependency="Indep" person="Base" />
  <tenseForm default="muineoimid" tense="Fut" dependency="Indep" person="Pl1" />
  <tenseForm default="muineofar" tense="Fut" dependency="Indep" person="Auto" />
  <tenseForm default="muineoidh" tense="Fut" dependency="Dep" person="Base" />
  <tenseForm default="muineoimid" tense="Fut" dependency="Dep" person="Pl1" />
  <tenseForm default="muineofar" tense="Fut" dependency="Dep" person="Auto" />
  <tenseForm default="muineodh" tense="Cond" dependency="Indep" person="Base" />
  <tenseForm default="muineoinn" tense="Cond" dependency="Indep" person="Sg1" />
  <tenseForm default="muineofá" tense="Cond" dependency="Indep" person="Sg2" />
  <tenseForm default="muineoimis" tense="Cond" dependency="Indep" person="Pl1" />
  <tenseForm default="muineoidís" tense="Cond" dependency="Indep" person="Pl3" />
  <tenseForm default="muineofaí" tense="Cond" dependency="Indep" person="Auto" />
  <tenseForm default="muineodh" tense="Cond" dependency="Dep" person="Base" />
  <tenseForm default="muineoinn" tense="Cond" dependency="Dep" person="Sg1" />
  <tenseForm default="muineofá" tense="Cond" dependency="Dep" person="Sg2" />
  <tenseForm default="muineoimis" tense="Cond" dependency="Dep" person="Pl1" />
  <tenseForm default="muineoidís" tense="Cond" dependency="Dep" person="Pl3" />
  <tenseForm default="muineofaí" tense="Cond" dependency="Dep" person="Auto" />
  <moodForm default="muiníodh" mood="Imper" person="Base" />
  <moodForm default="muiním" mood="Imper" person="Sg1" />
  <moodForm default="muinigh" mood="Imper" person="Sg2" />
  <moodForm default="muinímis" mood="Imper" person="Pl1" />
  <moodForm default="muinígí" mood="Imper" person="Pl2" />
  <moodForm default="muinídís" mood="Imper" person="Pl3" />
  <moodForm default="muinítear" mood="Imper" person="Auto" />
  <moodForm default="muiní" mood="Subj" person="Base" />
  <moodForm default="muinímid" mood="Subj" person="Pl1" />
  <moodForm default="muinítear" mood="Subj" person="Auto" />
</verb>
